Inventaris van het archief van de Admiraliteitsraad van het Ministerie van Defensie, 1945-1976
Nationaal Archief, Den Haag
- Kaarten en tekeningen., 1958-1973; 1000-1032; 33 stukken
  - Plattegrond Kampenement Marine, Biak Nieuw-Guinea, 1953, 1020
  - Situatietekening t.b.v. de bouw van een sporthal op het terrein van Marinierskazerne te Doorn, 1971, 1021
  - Bouwtekening Manschappengebouw Mijnendienst Den Helder, 1971, 1022
  - Algemeen plan dekken D-E-F-G-H van Oceanografisch Opnemingsvaartuig "Onversaagd", 1972, 1023
  - Algemeen plan dekken J en K van Oceanografisch Opnemingsvaartuig "Onversaagd", 1972, 1024
  - Plattegrond Nieuwe Haven en omgeving (1:2000), 1972, 1025
  - Plattegrond Nieuwe Haven en omgeving (1:2000), 1972, 1026
  - Schetsontwerp berghaven mijnenvegers, 1972, 1027
  - Situatietekening Mijnenvegerskade Den Helder, 1973, 1028
  - Plattegrond Nieuwe Haven en omgeving (1:2000), 1973, 1029
  - Algemeen plan dekken oceanografisch vaartuig ONTW'72, 1973, 1030
  - Situatie- en detailtekeningen berghaven voor mijnenvergers, 1973, 1031
  - Bouwplan Café-Restaurant "Lands End" aan het Havenhoofd te Den Helder, 1968, 1032